臺灣高雄地方法院民事裁定
111年度消債更字第107號

聲  請  人  張家鳴
0000000000000000

0000000000000000

0000000000000000

代  理  人  劉玟欣律師

上列當事人因消費者債務清理事件聲請更生，本院裁定如下：
    主  文
聲請人張家鳴自中華民國一一一年九月二十一日下午四時起開始
更生程序。
命司法事務官進行本件更生程序。
    理  由
一、按債務人不能清償債務或有不能清償之虞者，得依本條例所
    定更生或清算程序，清理其債務；債務人無擔保或無優先權
    之本金及利息債務總額未逾新臺幣（下同）12,000,000元者
    ，於法院裁定開始清算程序或宣告破產前，得向法院聲請更
    生；法院開始更生程序之裁定，應載明其年、月、日、時，
    並即時發生效力；法院開始更生或清算程序後，得命司法事
    務官進行更生或清算程序，必要時得選任律師、會計師或其
    他適當之自然人或法人1人為監督人或管理人，消費者債務
    清理條例（下稱消債條例）第3條、第16條第1項、第42條第
    1項、第45條第1項分別定有明文。
二、聲請意旨略以：伊有不能清償債務情事，前依消債條例規定
    ，向本院聲請調解債務清償方案，惟調解不成立。伊又未經
    法院裁定開始清算程序或宣告破產，爰聲請更生等語。
三、經查：
  ㈠聲請人前於民國109年12月7日提出債權人清冊，向本院聲請
    調解債務清償方案，經本院109年度司消債調字第695號受理
    ，於109年12月30日調解不成立，聲請人於同日以言詞聲請
    更生，嗣於110年2月9日具狀撤回，復於111年3月25日具狀
    向本院聲請更生等情，業經本院依職權調閱上開卷宗核閱無
    訛。
  ㈡聲請人於108年度至109年度均無申報所得，於110年度申報所
    得為710元，名下無財產；又聲請人自陳108年11月1日至109
    年10月31日於住商不動產即柏頡開發有限公司(下稱柏頡公
    司）從事仲介工作，僅於109年3月29日成交1件，於109年4
    月11日領取收入135,000元，110年1月1日至111年2月28日於
    心膳素食便當店任外場服務，收入共計112,000元，期間於1
    10年1月8日至11日，曾於信林企業股份有限公司(下稱信林
    公司)負責理貨，時薪168元，收入為2,688元，111年2月22
    日起於全天保全股份有限公司(下稱全天公司)任職，111年2
    月收入為6,923元，111年3月起每月收入約28,900元，聲請
    人父親於109年1月至110年1月每月資助8,500元，110年3月
    至8月每月資助5,000元，110年9月資助3,000元，110年10月
    至12月每月資助2,000元，111年1月至2月各資助2,000元、3
    ,000元，前於110年6月4日領取行政院紓困補助10,000元，
    未領取其他補助或給付等情，有108年至109年綜合所得稅各
    類所得資料清單及財產歸屬資料清單（卷第16至17頁、第96
    頁）、110年稅務電子閘門財產所得調件明細表（卷第115頁
    ）、財產及收入狀況說明書（卷第107至108頁）、債權人清
    冊（卷第85至87頁）、戶籍謄本（卷第89頁）、勞工保險被
    保險人投保資料表（卷第94頁）、個人商業保險查詢結果表
    （卷第103頁、第118頁）、財團法人金融聯合徵信中心前置
    協商專用債權人清冊（卷第6至8頁）、信用報告（卷第74至
    76頁）、社會補助查詢表（卷第44至45頁）、租金補助查詢
    表（卷第43頁）、勞動部勞工保險局函（卷第47頁）、勞動
    部勞動力發展署高屏澎東分署函（卷第46頁）、健保投保紀
    錄（卷第97至101頁）、柏頡公司陳報狀（卷第55頁）、信
    林公司陳報狀（卷第58頁）、輪值表（卷第91頁、第140至1
    44頁）、全天公司函（卷第56至57頁）、收入明細表（卷第
    92至93頁、第95頁）、父親簽立之資助切結書（卷第120頁
    ）等附卷可證。依聲請人上述工作、收入及財產情況，堪認
    以其於全天公司自111年3月起每月收入28,900元，核算其償
    債能力，較為妥適。
  ㈢關於聲請人主張每月必要生活費用16,842元（無房屋租金）
    部分：按債務人必要生活費用，以最近1年衛生福利部或直
    轄市政府所公告當地區每人每月最低生活費1.2倍定之，消
    債條例第64條之2第1項定有明文。本院參酌衛福部社會司所
    公告111年度高雄市最低生活費為14,419元，1.2倍即17,303
    元。而聲請人既陳稱係居住於父親所有之房屋，其無須支出
    房屋費用，故於計算個人每月必要生活費時，應自前開已包
    括居住費用在內之每月最低生活費用中，扣除相當於房屋支
    出所佔比例（大約為24.36％）。依此計算結果，聲請人每月
    之必要生活費應以13,088元為限【計算式：17,303×（1－24.
    36%）＝13,088】，逾此範圍難認必要。
  ㈣承上，聲請人目前每月收入28,900元，扣除個人必要支出13,
    088元後，剩餘15,812元，而聲請人目前負債總額為2,906,6
    17元，以每月所餘逐年清償，至少須約15年（計算式：2,90
    6,617÷15,812÷12≒15）始能清償完畢，應認其已不能清償債
    務。此外，聲請人無擔保或無優先權之債務總額未逾1,200
    萬元，且無消債條例第6條第3項、第8條或第46條各款所定
    駁回更生聲請之事由存在。則聲請人聲請更生為有理由，應
    予准許，爰命司法事務官進行本件更生程序。
四、依消債條例第11條第1 項、第45條第1 項、第16條第1 項，
    裁定如主文。
中　　華　　民　　國　　111 　年　　9 　　月　　21　　日
              　　民事庭　　　法　官　李育信
以上正本係照原本作成。
本裁定不得抗告。
中　　華　　民　　國　　111 　年　　9 　　月　　21　　日

  　                        　書記官　何福添